【裁判字號】    95,訴,3102
【裁判日期】    951121
【裁判案由】    毒品危害防制條例
【裁判全文】
臺灣臺中地方法院刑事判決              95年度訴字第3102號
公  訴  人  臺灣臺中地方法院檢察署檢察官
被      告  甲○○
上列被告因違反毒品危害防制條例案件，經檢察官提起公訴（九
十五年度毒偵字第四○八六號），被告於準備程序中就被訴事實
為有罪之陳述，經告以簡式審判之旨，並聽取意見後，本院合議
庭裁定由受命法官獨任進行簡式審判程序，判決如下：
    主    文
甲○○施用第一級毒品，累犯，處有期徒刑玖月。
    犯罪事實
一、甲○○前曾於民國九十二年間因施用毒品案件，經本院以九
    十二年度毒聲字第一五三三號裁定送觀察、勒戒後，臺灣臺
    中看守所附設勒戒處所評定無繼續施用之傾向，於九十二年
    七月四日執行完畢釋放，並經臺灣臺中地方法院檢察署檢察
    官於九十二年七月七日以九十二年度毒偵字第一八○二號為
    不起訴處分；又於九十三年間因違反毒品危害防制條例案件
    ，經本院以九十四年度訴字第八○六號分別判處有期徒刑七
    月、三月，定應執行刑為有期徒刑九月，於九十四年四月十
    八日確定，入監服刑後，甫於九十五年二月二十八日縮刑期
    滿執行完畢。猶不知戒改，自九十二年七月四日觀察、勒戒
    執行完畢釋放後之五年內，基於施用第一級毒品海洛因之犯
    意，於九十五年七月二十日晚間七時四十五分許往前回溯四
    、五日內某時點，在某公園廁所內，以將第一級毒品海洛因
    置入注射針筒內，以水稀釋後，再行注射在手臂血管之方式
    ，施用第一級毒品海洛因一次。嗣為警於九十五年七月二十
    日下午六時十五分許，持搜索票至其位於臺中市○區○○路
    三九四之一號住處內執行搜索，經甲○○同意於同日晚間七
    時四十五分許採集其尿液送檢，結果呈可待因、嗎啡陽性反
    應而查獲。
二、案經臺中縣警察局霧峰分局移送臺灣臺中地方法院檢察署檢
    察官偵查起訴。
    理    由
一、訊據被告甲○○對其於前揭時、地施用第一級毒品海洛因之
    事實坦承不諱，且被告為警查獲時，所採尿液送中山醫學大
    學附設醫院檢驗結果，呈可待因、嗎啡陽性反應等情，有該
    院檢驗科藥物檢測中心出具之檢驗報告一紙存卷足憑，而海
    洛因施用入人體後水解還原成嗎啡，再循嗎啡之代謝方式排
    出體外，已據行政院衛生署藥物食品檢驗局（八一）藥檢壹
    字第○○六四三一號函說明綦詳；又按一般人如未施用毒品
    海洛因，其尿液應不會檢出嗎啡之陽性反應，倘有注射海洛
    因或嗎啡，經體內吸收代謝約三十分鐘後，以嗎啡型態為主
    開始排入尿中，而以最初六至十二小時排泄量最多，約有百
    分之七十五毒品代謝物（嗎啡），可在注射後二十四小時內
    ，陸續由尿中排出體外，剩餘量則可能在數日內分別排出體
    外，故一般而言，施用多量毒品者，於施用後四、五日仍有
    可能檢出低濃度毒品反應，故推算施用時間距採尿時間最長
    可能不會超過四至五日等情，亦據法務部調查局九十二年一
    月二日調科壹字第○九一○○八九二○三─○號函敘明在案
    ，足顯被告關於曾於上開時、地施用第一級毒品海洛因之自
    白，應與事實相符。再被告前曾於九十二年間因施用毒品案
    件，經本院以九十二年度毒聲字第一五三三號裁定送觀察、
    勒戒後，臺灣臺中看守所附設勒戒處所評定無繼續施用之傾
    向，於九十二年七月四日執行完畢釋放，並經臺灣臺中地方
    法院檢察署檢察官於九十二年七月七日以九十二年度毒偵字
    第一八○二號為不起訴處分之事實，有臺灣高等法院被告前
    案紀錄表及臺灣臺中地方法院檢察署刑案資料查註紀錄表各
    一份在卷可佐。綜上，被告自白與事實相符，其於前案觀察
    、勒戒執行完畢釋放後五年內再犯本案施用第一級毒品海洛
    因之犯行事證明確，洵堪認定。
二、核被告所為，係犯毒品危害防制條例第十條第一項之施用第
    一級毒品罪。被告施用毒品前之持有毒品行為，本應以持有
    論，惟持有後進而施用，其持有之低度行為應被施用之高度
    行為所吸收，故不再另論其持有毒品罪。被告前曾於九十三
    年間因違反毒品危害防制條例案件，經本院以九十四年度訴
    字第八○六號分別判處有期徒刑七月、三月，定應執行刑為
    有期徒刑九月，於九十四年四月十八日確定，入監服刑後，
    甫於九十五年二月二十八日縮刑期滿執行完畢之事實，有臺
    灣高等法院被告前案紀錄表及臺灣臺中地方法院檢察署刑案
    資料查註紀錄表各一份在卷足參，其於五年內再故意犯本件
    有期徒刑以上之罪，應依刑法第四十七條第一項之規定，論
    以累犯，並加重其刑。爰審酌被告施用毒品，經觀察、勒戒
    後，仍不知戒惕，一再施用，無視於毒品對於自身健康之戕
    害及國家對於杜絕毒品犯罪之禁令，不知戒除惡習，惡性非
    輕，然念及坦承犯行，態度良好，其施用毒品並無危害他人
    及被查獲施用之次數為一次等一切情狀，量處如主文所示之
    刑，以資懲儆。
據上論斷，應依刑事訴訟法第二百七十三條之一第一項、第二百
九十九條第一項前段，毒品危害防制條例第十條第一項，刑法第
十一條前段、第四十七條第一項，判決如主文。
本案經檢察官乙○○到庭執行職務
中    華    民    國    95    年    11    月    21    日
                  刑事第十五庭    法  官  周瑞芬
上正本證明與原本無異。
如不服本判決，應於送達後十日內向本院提出上訴狀（須附繕本
），上訴於臺灣高等法院臺中分院。
                                  書記官  何俞瑩
中    華    民    國    95    年    11    月    21    日
附錄本判決論罪科刑法條
毒品危害防制條例第十條：
  施用第一級毒品者，處六月以上五年以下有期徒刑。
  施用第二級毒品者，處三年以下有期徒刑。


司法院資訊處製作；財團法人民間司法改革基金會備份。
